# 求助陈版主：一个关于是否并表的疑问

提问人：cm 哥哥啊 时间：2019-12-07 18:56:00
我在实务上遇到一个问题，请陈版主赐教，不胜感激！
A 与上市公司B2019 年签订了股份转让协议，A 受让B80% 的股权，且款项已经与 2019 年支付，但是B 以年底上市公司事务繁忙为理由，不召开临时股东大会，想等到披露年报需要召开股东大会时再进行董事会改组，即虽然已经在 2019 年度付清了款项，但还没办法进驻B 的董事会，获得投票权和经营决策权。对于这种情况，A 是否需要将 B 公司纳入 2019 年的合并范围呢？

回答人：chenyiwei
这涉及到对潜在表决权的考虑问题。在 2014 年修订后的合并报表准则下，并未将潜在表决权限定为目前可行使或目前可转换的潜在表决权（在评估潜在表决权是否导致控制时，需要考虑所有相关的事实和情况）。就本案例而言，需要考虑的一个问题是：在原定的 B 公司临时股东大会日之前，如果发生了需要召开临时股东大会、董事会等需要对财务、经营等相关活动作出决策的情形，则 A 公司是否有实际能力和动机随时完成对上市公司董事会的改组；以及股权过户和相关变更登记是否已经完成，A 公司是否已有权参与 B 的股东大会等。

提问人：cm 哥哥啊 时间：2019-12-08 10:16:00
陈版主，该案例中 A 已经办理好了股权登记手续，且其具有改组上市公司董事会的能力，就差在何时召开股东大会/临时股东大会宣布改组消息，有点类似当年万科宝能控制权争夺战的意思，上市公司控制着召开股东大会的时间来延缓A 控制 B的董事会。所以请教您，在这种情形下，您更偏向于哪种处理呢？

回答人：chenyiwei
谨慎起见，更倾向于认为目前暂不控制。